【裁判字號】    90,交訴,13
【裁判日期】    900910
【裁判案由】    業務過失致死等
【裁判全文】
臺灣基隆地方法院刑事判決                            九十年度交訴字第一三號
    公  訴  人  臺灣基隆地方法院檢察署檢察官
    被      告  甲○○
右列被告因業務過失致死等案件，經檢察官提起公訴（九十年度偵字第一一八七號）
，本院判決如左：
    主  文
甲○○從事業務之人，因業務上之過失致人於死，處有期徒刑壹年陸月；又服用酒類
，不能安全駕駛動力交通工具而駕駛，處有期徒刑伍月。應執行有期徒刑壹年拾月。
    事  實
一、甲○○曾於民國（下同）八十九年間，因服用酒類不能安全駕駛動力交通工具而
    駕駛罪，經臺灣士林地方法院內湖簡易庭於八十九年二月二十六日以八十九年度
    湖交簡字第一一三號刑事簡易判決判處拘役五十五日，如易科罰金以三百元折算
    一日在案，猶不知警惕。甲○○受僱於神風運輸有限公司擔任營業貨車司機，係
    從事駕駛業務之人，其從事貨車駕駛業務長達一年餘，明知服用酒類後，人體之
    反應能力及自我控制能力將相對低於常人，容易肇事並致生危害於不特定用路人
    之生命、身體及財產安全，不得駕駛動力交通工具，竟於九十年二月二十七日下
    午，在臺北市○○○路○段一一三巷四號神風運輸有限公司內飲用玉泉清酒後，
    隨即駕駛車號Ａ七--六一七號營業小貨車載運貨物至基隆市，同日晚間六時許，
    甲○○送貨完畢且於飲酒後吐氣所含酒精成分已高達每公升一‧七五毫克之狀態
    下，猶強行駕駛Ａ七--六一七號營業小貨車沿基隆市○○路○段由自強隧道往長
    庚醫院方向行駛欲返回神風運輸有限公司，途經安樂路二段一Ｏ八號ＯＫ便利商
    店前，本應注意汽車行駛時，駕駛人應注意車前狀況，並隨時採取必要之安全措
    施，且依當時係夜間、晴天、路面乾燥、無缺陷、無障礙物、視距良好等情況判
    斷，甲○○並無不能注意之情事，竟因酒後注意力渙散而未能注意其車左前方適
    有行人連魏質站立於分向限制線位置等候穿越道路，致其車左前方車頭部位直接
    撞擊連魏質之身體左側，連魏質向前撲倒在地，受有顱內出血等傷害，經送醫急
    救後，延至九十年三月七日清晨四時五十五分傷重不治死亡。
二、案經被害人連魏質之子丙○○訴由基隆市警察局第四分局報請臺灣基隆地方法院
    檢察署檢察官偵查起訴。
    理  由
一、訊據被告甲○○，固坦承有服用酒類不能安全駕駛動力交通工具而駕駛之犯行不
    諱，並有經警測試吐氣所含酒精成份高達每公升一．七五毫克之測試紀錄表暨被
    告於測試過程有說話含糊不清之觀察紀錄表一份在卷足資佐證，惟被告矢口否認
    有何過失肇事致被害人連魏質死亡之犯行，並辯稱：是連魏質過馬路不小心，自
    行撞到伊所駕駛之Ａ七--六一七號營業小貨車左前方，並非伊駕車撞到連魏質云
    云，然查：右揭事實，除據告訴人丙○○於警訊、偵查及本院調查時指述甚詳外
    ，並經現場目擊證人乙○○到庭具結證稱：「當時我開車，看到一位婦人（即被
    害人連魏質）從我的車子左方要過馬路，婦人走到中線位置時，我對面車道有一
    輛小貨車開過來，小貨車左前方保險桿撞到婦人，撞到婦人身體左側，當時婦人
    是專心看我的車道來車，我沒有印象那位婦人有回頭的情況，婦人被撞到之後正
    面往我的車道倒，倒在我的車子前方，當時我車速很慢，所以沒有壓到，小貨車
    撞到婦人之後馬上在自己的車道停車，有下來看‧‧‧他（指被告）的車速很快
    ，但不知道車速（多少），當時小貨車要撞到婦人前都沒有煞車的情況。」等語
    明確（詳見本院九十年四月十九日訊問筆錄），且證人郭翊婷於警訊中亦證稱：
    「我當時乘坐乙○○二Ｂ--Ｏ五二一號自小客車，由安樂路二段往自強隧道方向
    行駛時，有看到一位婦人站在雙黃線上，然後就看到一部發財車直接往婦人身上
    撞去，婦人倒地就倒臥到我們車子旁，當時我們車速也不快，就立即煞車。」等
    語明確（詳見九十年二月二十七日警訊筆錄），復有道路交通事故調查報告表一
    份、照片十八張附卷可參，足見本案確係被告駕車撞擊被害人連魏質之身體無誤
    ，被告辯稱係被害人連魏質自行衝撞小貨車車頭云云，不足為信。又被害人連魏
    質確因本件車禍受有顱內出血等傷害不治死亡之事實，亦經臺灣基隆地方法院檢
    察署檢察官督同法醫師相驗明確，製有相驗筆錄、相驗屍體證明書及驗斷書在卷
    可憑。按汽車行駛時，駕駛人應注意車前狀況，並隨時採取必要之安全措施，道
    路交通安全規則第九十四條第三項定有明文，被告駕車自應注意上開道路交通安
    全規則之規定謹慎為之，詎被告竟疏未注意車前行人之動向，不慎撞及被害人連
    魏質之身體以致肇事，其行為顯有過失，且被告之過失行為核與被害人連魏質之
    死亡結果間，具有相當因果關係。本件事證明確，被告犯行堪以認定。
二、查被告甲○○以駕駛營業小貨車為他人載送貨物為業，業據被告供明在卷，係從
    事駕駛業務之人，被告於飲酒後吐氣所含酒精成分已高達每公升一‧七五毫克不
    能安全駕駛動力交通工具之狀態下，駕車送貨並因業務上之過失致人於死，係核
    犯刑法第一百八十五條之三服用酒類不能安全駕駛動力交通工具而駕駛罪、第二
    百七十六條第二項之業務過失致死罪。又被告酒醉駕車因而致人死亡，依法應負
    刑法業務過失致人於死罪責，並應依道路交通管理處罰條例第八十六條第一項之
    規定加重其刑。爰審酌被告曾於八十九年間，因服用酒類不能安全駕駛動力交通
    工具而駕駛罪，經臺灣士林地方法院內湖簡易庭於八十九年二月二十六日以八十
    九年度湖交簡字第一一三號刑事簡易判決判處拘役五十五日，如易科罰金以三百
    元折算一日之前科紀錄，有該案刑事簡易判決書在卷可稽，猶不知警惕，復於飲
    酒後吐氣所含酒精成分高達每公升一‧七五毫克之狀態下駕車執行送貨業務，顯
    然枉顧路上不特定大眾之人車安全，且本次過失程度甚重，犯罪後亦未見悔意，
    遲遲未賠償被害人家屬所受損害等一切情狀，量處如主文所示之刑，並定其應執
    行之刑，以示儆懲。
據上論斷，應依刑事訴訟法第二百九十九條第一項前段，道路交通管理處罰條例第八
十六條第一項，刑法第一百八十五條之三、第二百七十六條第二項、第五十一條第五
款，罰金罰鍰提高標準條例第一條前段，判決如主文。
本案經檢察官劉嶽承到庭執行職務。
中      華      民      國    九十      年      九      月      十      日
                                    臺灣基隆地方法院交通法庭
                                              法  官  蔡佳玲
右正本證明與原本無異。
對於本件判決如有不服，應於收受送達後十日內，向本院提出上訴書狀，上訴於臺灣
高等法院，並按他造當事人之人數附具繕本。
                                              書記官  湯惠芳
中      華      民      國    九十      年      九      月      十四    日
附錄論罪法條
刑法第一百八十五條之三：
服用毒品、麻醉藥品、酒類或其他相類之物，不能安全駕駛動力交通工具而駕駛者，
處一年以下有期徒刑、拘役或三萬元以下罰金。
刑法第二百七十六條：
因過失致人於死者，處二年以下有期徒刑、拘役或二千元下以罰金。
從事業務之人，因業務上之過失犯前項之罪者，處五年以下有期徒刑或拘役，得併科
三千元以下罰金。


司法院資訊處製作；財團法人民間司法改革基金會備份。
